臺灣臺北地方法院民事判決　　　　　　　93年度勞訴字第53號
原　　　告　乙○○
　　　　　　　　　　　　樓
訴訟代理人　吳旭洲律師
　　　　　　吳宗輝律師
　　　　　　湯光民律師
複代理人　　丁○○
被　　　告　億朋企業有限公司
　　　　　　　　　　　　二十八.
法定代理人　丙○○
訴訟代理人　林耀泉律師
　　　　　　王嘉斌律師
複代理人　　廖于清律師
上列當事人間給付薪資事件，本院於民國94年1月6日言詞辯論終
結，判決如下：
    主  文
原告之訴及假執行之聲請均駁回。
訴訟費用由原告負擔。
    事實及理由
一、原告主張：原告自民國72年以來，任職被告公司，擔任經理
    職務，為開發被告公司業務，需長途跋涉至美國及中國大陸
    等地，且為被告公司獲利豐厚，依目前一般公司經理薪資行
    情，應以每月薪資100,000元計算，惟被告至今均未給付薪
    資，迄92年8月底共積欠原告二十多年之薪資新台幣（下同
    ）260 00,000元，被告所提損益表所示原告簽名領款部分，
    是被告付與丙○○之薪資，由原告以丙○○之妻之身分代領
    ，以供家庭日常生活之費用，並非原告個人薪資，此亦經證
    明甲○○證述屬實，且由損益表中有非被告公司員工之丙○
    ○之子李宗勳、李宗道簽領薪資，證明該簽名不足以證明受
    領薪資。至原告申報薪資所得，僅為符合勞健保之規定，且
    該薪資所得資料，每年僅十餘萬元，明顯與社會上經理人年
    所得不相當，足見此薪資申報，僅為照顧員工基礎生活之必
    要。原告爰依民法第486條、勞動基準法（下稱勞基法）第
    22、23條規定，請求被告給付其中薪資3,000,00 0元。而聲
    明：被告應給付原告3,00 0,000元，及自起訴狀繕本送達翌
    日起至清償日止，按年息5％計算之利息，並願供擔保聲請
    宣告假執行。
    被告則以：原告任職被告公司經理二十年，不可能未領過薪
    資，被告公司之支出均由原告簽認，不可能二十年來均做白
    工，另依被告公司自86年起至89年止之損益表，薪資支出高
    達二十餘萬元，其中自86年5月起至89年3月31日之損益表記
    載，原告每月均有領取薪資，且經原告簽認，丙○○則另列
    薪資支出，足證原告主張係代丙○○領取薪資，並不可取，
    至原告與丙○○如何分配家用，與被告無涉。另原告於89、
    90、91、92年度，申報所得稅時，亦均有申報薪資所得，原
    告誆稱二十餘年來均未領取薪資，顯有錯誤，原告就其每月
    薪資所得及26,000,000元如何計算，亦未舉證及說明，縱使
    原告二十年均未領取薪資，依民法第126條規定，亦僅能請
    求五年之薪資等語，資為抗辯。而聲明：原告之訴及假執行
    之聲請均駁回，如受不利判決，願供擔保請准宣告免為假執
    行。
二、原告主張自72年以來，任職被告公司，擔任經理職務，被告
    對此並不爭執，自堪信為真實。至原告主張任職迄今，被告
    均未給付薪資，依目前一般公司經理薪資行情每月薪資100,
    000元計算，迄92年8月底共積欠原告二十年之薪資26000,00
    0元等情，則為被告所否認，並以前開情詞置辯。經查：
（一）按利息、紅利、租金、贍養費、退職金及其他一年或不及
      一年之定期給付債權，其各期給付請求權因五年間不行使
      而消滅，民法第126條定有明文。本件原告請求每月薪資
      ，為不及一年之定期給付債權，依上開規定，請求權之消
      滅時效為五年，原告於92年12月9日提起本件訴訟，起訴
      狀繕本於92年12月16日送達被告，有送達證書可稽，被告
      抗辯87年12月16日以前之薪資請求權，已罹於時效而消滅
      ，應為可取。
（二）次查被告公司自86年5月起至89年3月31日之損益表，記載
      原告（Jenny）每月均有領取薪資，且經原告簽認，原告
      於89、90、91、92年度申報綜合所得稅時，亦均有申報薪
      資所得，有被告所提損益表及綜合所得稅申報資料可稽（
      見本院卷第62至113頁）。被告辯稱原告於87、88、89、
      90、91、92年度均有領取薪資，自屬有據。原告雖主張被
      告所提損益表所示原告簽名領款部分，是被告付與丙○○
      之薪資，由原告以丙○○之妻之身分代領，並非原告個人
      薪資云云。惟就被告公司87年7月1日起89年3月31日止之
      損益表觀之，係將原告與丙○○之薪資分列，原告主張係
      領取丙○○部分之薪資，並不可取。原告另主張領取該部
      分金額，係供家庭日常生活之費用，並非原告個人薪資云
      云。查證人甲○○固到庭證稱：我掌管被告公司之會計及
      總務，原告之薪水並沒有發，原告家庭之開銷都是用公司
      之零用金支出，薪資支出包括員工薪資及原告家裡開銷，
      原告有拿私人之消費來報帳等語（見本院卷第167、168頁
      ）。足證原告確有向被告公司按月領取金額供家庭生活費
      用，被告公司會計並將此列為薪資支出。則原告既按月向
      被告公司領取金額，被告公司會計並將此列為薪資支出，
      應認原告已按月向被告公司領取薪資，至原告將該金額作
      為家庭生活費用，並不影響該金額屬於原告薪資之性質。
      原告辯稱此非原告個人薪資云云，並不可取。至原告主張
      原告申報薪資所得，僅為符合勞健保之規定，且該薪資所
      得資料，每年僅十餘萬元，明顯與社會上經理人年所得不
      相當，足見此薪資申報，僅為照顧員工基礎生活之必要云
      云。惟原告主張其申報薪資所得不實，係主張自己行為不
      法，難認有值得保護之必要性，而應承擔其不利益，原告
      主張89、90、91、92年度申報薪資所得部分，並非薪資云
      云，亦不可取。
三、綜上所陳，原告請求自72年起至92年8月底止，任職被告公
    司期間之薪資26000,000元中之0000000元，洵屬無據，應予
    駁回。原告既受敗訴判決，其假執行之聲請亦失所依據，應
    併予駁回。
四、結論：原告之訴為無理由，依民事訴訟法第79條，判決如主
    文。
中　　華　　民　　國　　94　　年　　2　　月　　4 　　日
                    勞工法庭    法　官　李慈惠
以上正本係照原本作成
如對本判決上訴，須於判決送達後20日內向本院提出上訴狀
中　　華　　民　　國　　94　　年　　2　　月　　4 　　日
                    　　　　　　書記官　林秀娥
